【裁判字號】    90,訴,1170
【裁判日期】    900821
【裁判案由】    毒品危害防制條例
【裁判全文】
臺灣桃園地方法院刑事判決                          九十年度訴字第一一七號
    公  訴  人  臺灣桃園地方法院檢察署檢察官
    被      告  甲○○
右列被告因毒品危害防制條例案件，經檢察官提起公訴（九十年度毒偵字第二０三八
號），本院判決如左：
    主      文
甲○○連續施用第一級毒品，累犯，處有期徒刑拾月，第一級毒品海洛因壹小包（驗
餘淨重０．０三公克）沒收銷燬之，注射針筒貳支，沒收；又施用第二級毒品，累犯
，處有期徒刑陸月。應執行有期徒刑壹年貳月，第一級毒品海洛因壹小包（驗餘淨重
０．０三公克）沒收銷燬之，注射針筒貳支，沒收。
    事      實
一、甲○○於民國八十六年間曾因違反麻醉藥品管理條例及槍炮彈藥刀械管制條例案
    件，經台灣高等法院判處有期徒刑八月、拘役四十日確定，於八十七年十月十九
    日接續執行完畢。又不知悔改，於八十七年間因施用毒品案件，經本院依職權送
    觀察、勒戒後，認無繼續施用傾向，由本院於八十七年七月二十一日以八十七年
    度易字第一一三五號判決免刑，同年八月二十七日確定；又於八十八年間又因施
    用第一、二級毒品案件，經本院裁定送觀察、勒戒後，認有繼續施用傾向，本院
    再裁定送戒治處所強制戒治，並由台灣桃園地方法院檢察署檢察官向本院提起公
    訴，由本院於八十九年二月一日以八十八年度訴字第一五五七號刑事判決判處應
    執行有期徒刑一年八月確定。復基於概括犯意，自九十年五月初起至同年月二十
    四日止，連續在桃園縣龍潭鄉凌雲村竹窩子六號租屋處施用第一級毒品海洛因多
    次；又另行起意，於九十年五月二十四日下午六時前七十二小時內，在桃園地區
    施用第二級毒品安非他命一次。迨於九十年五月二十四日下午三時三十分許，在
    上址租屋處為警查獲，並扣得第一級毒品海洛因一小包（含袋重０．二公克，驗
    餘淨重０．０三公克）及其所有供施用海洛因用之注射針筒二支。
二、案經桃園縣警察局中壢分局報請台灣桃園地方法院檢察署檢察官偵查起訴。
    理      由
一、訊據被告甲○○對於右開施用第一級毒品海洛因犯行，自警訊始及偵審中均坦承
    不諱，並有如事實欄所載之第一級毒品海洛因、注射針筒二支等物扣案可稽，另
    其被查獲當日所採集之尿液經檢驗結果，亦呈嗎啡陽性反應，有桃園縣衛生局
    不法藥物尿液檢定書一紙在卷為憑，且扣案之被告住處所查獲白粉經送法務部調
    查局鑑定結果亦含海洛因成分，有該局編號000000000號鑑定通知書一份在卷可
    稽，被告有施用第一級毒品海洛因犯行，洵堪認定。又被告雖自警訊、偵查及本
    院審理時一再否認有施用第二級毒品安非他命犯行，惟被告為警查獲後所採尿液
    經送桃園縣衛生局鑑結果確呈安非他命陽性反應，有該檢定書一紙在卷可稽，再
    參酌被告前有多次施用安非他命前科，認其確有施用安非他命前之惡習，其空言
    否認此部分犯行，不足採信。末查被告曾因施用毒品案件，經送觀察、勒戒後，
    認無繼續施用之傾向而由本院於八十七年七月二十一日以八十七年度易字第一一
    三五號判決免刑，同年八月二十七日確定，及於八十八年間亦因施用用第一、二
    級毒品案件，由本院於八十九年二月一日以八十八年度訴字第一五五七號刑事判
    決判處應執行有期徒刑一年八月確定，有上開刑事判決書二份及台灣桃園地方法
    院檢察署刑案資料查註記錄表各一份足參。其於五年內三犯施用第一、二級毒品
    罪，被告犯行之事證已明，應依法論科。
二、核被告所為，係犯毒品危害防制條例第十條第一項之施用第一級毒品罪及同條第
    二項之施用第二級毒品罪。其先後多次施用第一級毒品之犯行，時間緊接，構成
    要件相同，顯係基於概括犯意反覆為之，應依連續犯規定以一罪論，並依法加重
    其刑，至其多次施用第二級毒品及一次施用第一級毒品前後，各持有第二級、第
    一級毒品之低度行為，均應為施用之高度行為吸收，不另論罪。又公訴人謂被
    告自九十年五月初起至同年月二十四日止有多次施用第二級毒品犯行，惟被告自
    查自警訊始及偵審中均一再否認有施用安非他命犯行，已如前述，且除被告為警
    查獲尿液經檢出有安非他命陽性反應外，遍查全卷，並無其他任何證據足資證明
    被告除採尿前七十二小時一次施用以外之公訴人所指之多次犯行，被告被訴此部
    分之犯罪不能證明，本應諭知被告無罪，惟因公訴人認此部分與前開起訴論罪部
    分有連續犯裁判上一罪關係，故不另為無罪之諭知。又被告曾有如事實欄所載之
    犯罪科刑執行情形，有台灣高等法院被告全國前案紀錄表一份存卷可參。其受有
    期徒刑執行完畢後，於五年內再犯有期徒刑以上之本件二罪，均為累犯，均應依
    法加重其刑，所犯施用第一級毒品罪部分並應依法遞加重之。所犯前開二罪，犯
    意各別，構成要件互異，應分論併罰。爰審酌被告品行、施用毒品自戕身心、所
    生危害非鉅，施用期間非長、正在接受戒治杜絕惡習中，犯後態度尚佳等一切情
    狀，分別量處如主文所示之刑並定其應執行之刑。
三、扣案第一級毒品海洛因一小包（含袋重０．二公克，驗餘淨重０．０三公克）,
    應依毒品危害防制條例第十八條第一項前段規定，諭知沒收銷燬之。另扣案之被
    告所有供施用海洛因用之注射針筒二支, 為供犯罪所用之物，爰依刑法第三十八
    條第一項第二款規定，宣告沒收。
據上論斷，應依刑事訴訟法第二百九十九條第一項前段，毒品危害防制條例第十條第
第一項、第二項、第十八條第一項前段、第二十三條第二項，刑法第十一條、第五十
六條、第四十七條、第五十一條第五款、第三十八條第一項第二款，判決如主文。
本案經檢察官陳美華到庭執行職務
中      華      民      國      九十    年    八      月    二十一      日
                                臺灣桃園地方法院刑事第六庭
                                      法  官  孫惠琳
右正本證明與原本無異。
如不服本判決，應於判決送達後十日內向本院提出上訴狀( 應附繕本 )，上訴於
臺灣高等法院。
                                      書記官   沈秀珍
中       華     民       國      九十    年    八      月    二十二     日
如不服本判決，應於判決送達後十日內，向本院提出上訴狀。
附論罪科刑依據之法條：
毒品危害防制條例第十條
施用第一級毒品者，處六月以上五年以下有期徒刑。
施用第二級毒品者，處三年以下有期徒刑。
毒品危害防制條例第十八條第一項
查獲之毒品及專供製造或施用毒品之器具，不問屬於犯人與否，均沒收銷燬之。但合
於醫藥或研究之用者，得不予銷燬。


司法院資訊處製作；財團法人民間司法改革基金會備份。
